臺灣高雄地方法院刑事判決　　　　　　　99年度訴字第1470號
公　訴　人　臺灣高雄地方法院檢察署檢察官
被　　　告　簡美鳳
指定辯護人　本院公設辯護人黃文德
上列被告因違反毒品危害防制條例案件，經檢察官提起公訴（99
年度偵緝字第1401號、99年度偵字第19994號），本院判決如下
：
    主  文
簡美鳳意圖販賣而持有第一級毒品，累犯，處有期徒刑拾貳年，
扣案如附表一編號１至８所示之第一級毒品海洛因拾壹包（含包
裝袋拾壹只，驗後合計淨重壹拾貳點肆肆公克），均沒收銷燬之
；扣案如附表一編號９、、所示之物均沒收。又犯販賣第一
級毒品罪，累犯，處有期徒刑拾陸年，扣案如附表二編號５、６
、７、８、、所示之物暨附表二編號、所示之行動電話
壹支及ＳＩＭ卡壹張（N0KIA 廠牌、序號：00000000000000號；
門號0000000000號），均沒收之；未扣案之販賣第一毒品所得新
臺幣伍佰元沒收之，如全部或一部不能沒收，以其財產抵償之。
又犯販賣第一級毒品罪，累犯，處有期徒刑拾陸年，扣案如附表
二編號１至３、９所示之第一級毒品海洛因玖包（含包裝袋玖只
，驗後合計淨重壹點貳參公克），均沒收銷燬之，扣案如附表二
編號５、６、７、８、、所示之物暨附表二編號、所示
之行動電話壹支及ＳＩＭ卡壹張（N0KIA 廠牌、序號：00000000
000000號；門號0000000000號），均沒收之；未扣案之販賣第一
毒品所得新臺幣伍佰元沒收之，如全部或一部不能沒收，以其財
產抵償之。應執行有期徒刑貳拾伍年，扣案如附表一編號１至８
所示之第一級毒品海洛因拾壹包（含包裝袋拾壹只，驗後合計淨
重壹拾貳點肆肆公克）及如附表二編號１至３、９所示之第一級
毒品海洛因玖包（含包裝袋玖只，驗後合計淨重壹點貳參公克）
，均沒收銷燬之；扣案如附表一編號９、、所示之物及如附
表二編號５、６、７、８、、所示之物暨附表二編號、
所示之行動電話壹支及ＳＩＭ卡壹張（N0KIA 廠牌、序號：0000
0000000000號；門號0000000000號），均沒收之；未扣案之販賣
第一毒品所得合計新臺幣壹仟元沒收之，如全部或一部不能沒收
，以其財產抵償之。
    事  實
一、簡美鳳前於民國94年間，因違反毒品危害防制條例案件，經
    本院於94年7月20日以94年度訴字第1552號判處應執行有期
    徒刑8月確定，於96年1月15日縮刑期滿執行完畢。
二、簡美鳳平日即有施用第一級毒品海洛因之習慣，且明知海洛
    因為毒品危害防制條例第2條第2項第1款所規定之第一級毒
    品，未經許可，不得持有、販賣，竟(一)於98年9月2日前之不
    詳時間，在高雄市○○區○○街22號住處，以新臺幣（下同
    ）2萬4千元之價格，向姓名年籍不詳、綽號「黑狗」之男子
    ，購入第一級毒品粉狀海洛因，欲供己施用而持有；(二)於98
    年8月31日17時許，在高雄市○鎮區○鎮路某處之公園內，
    以6萬5千元之價格，向姓名年籍不詳、綽號「阿塗」之男子
    ，購入第一級毒品塊狀海洛因，欲供己施用而持有。嗣竟萌
    生販賣第一級毒品海洛因以牟利之意圖，在高雄市○○區○
    ○街22號住處內，以其所有之分裝吸管，將向綽號「黑狗」
    購入之粉狀海洛因，用夾鏈袋分裝為7 包，復將其中4 包捲
    成圓桶狀塞入吸管內；另以其所有之分裝吸管，將向「阿塗
    」購入之塊狀海洛因，用夾鏈袋分裝為4 包，欲俟機販賣予
    不特定人牟利。俟於98年9 月2 日17時35分許，為警持本院
    核發之搜索票，前往高雄市○○區○○街22號簡美鳳住處搜
    索時，適有黃晉毅、鄭錫銘分別撥打簡美鳳持有之門號0000
    000000號行動電話，並前往上址，欲向簡美鳳購買第一級毒
    品海洛因，隨即為執行搜索之員警查獲，當場並扣得第一級
    毒品海洛因11包( 扣押物品清單登載8 包，惟其中1 包內，
    含有4 包係將粉狀海洛因之夾鏈袋，捲成圓桶狀塞入吸管內
    ，故拆封實際包數為11包，純質淨重9.03公克) 及如附表一
    編號9 分裝用吸管2 支、附表一編號16分裝吸管3 支、附表
    一編號17夾鏈袋1包。
三、簡美鳳另基於販賣第一級毒品海洛因以營利之犯意，分別為
    下列販賣第一級毒品海洛因之行為：
(一)、於99年5月19日18時26分許，蕭乃銘先以門號0000000000號
    行動電話，撥打簡美鳳所有之門號0000000000號行動電話，
    聯絡購毒事宜，談妥後，蕭乃銘即前往高雄市○○區○○街
    22號簡美鳳住處，由簡美鳳以500 元之價格，販賣第一級毒
    品海洛因1 包（驗後淨重0.017 公克）予蕭乃銘。
(二)、於99年6月8日18時20分前某時，蕭乃銘以公用電話撥打簡美
    鳳持有之門號0000000000號行動電話聯絡購毒事宜，談妥後
    ，蕭乃銘即前往高雄市○○區○○街22號簡美鳳住處，由簡
    美鳳以500元之價格，販賣第一級毒品海洛因1包（驗後淨重
    0.038公克）予蕭乃銘。嗣於99年6月8日21時30分許，為警
    持本院核發之搜索票，前往高雄市○○區○○街22號簡美鳳
    住處搜索，當場並扣得第一級毒品海洛因9包(扣押物品目錄
    表登載4包，惟其中1包內，含有5包係將粉狀海洛因之夾鏈
    袋，捲成圓桶狀塞入吸管內；另其中1包內，含有2包係將粉
    狀海洛因之夾鏈袋，捲成圓桶狀塞入吸管內；故拆封實際包
    數為9包，其中8包驗後淨重合計0.36公克，其餘1包驗後淨
    重0.87公克) ，及附表二編號5 至8 、11、13所示之物暨附
    表二編號16、17所示之行動電話1 支及SIM 卡1 張（N0KIA
    廠牌、序號：00000000000000號；門號0000000000號）。
四、案經臺南縣警察局善化分局、高雄市政府警察局楠梓分局報
    請臺灣高雄地方法院檢察署檢察官偵查起訴。
    理  由
壹、程序方面：
一、按被告以外之人於檢察事務官、司法警察官或司法警察調查
    中所為之陳述，與審判中不符時，其先前之陳述具有較可信
    之特別情況，且為證明犯罪事實存否所必要者，得為證據，
    刑事訴訟法第159條之2定有明文。經查：證人黃晉毅於警詢
    時證述：伊知道簡美鳳所持有手機號碼為0000000000，於98
    年9月2日17時40分以（0000000000）電話撥打簡美鳳手機（
    0000000000），伊在電話中稱要以2 千元向其購買毒品，伊
    今日前往高雄市○○區○○街22號是準備向簡美鳳購買毒品
    等語（見警一卷第26頁至第31頁）；惟證人黃晉毅於本院審
    理時，卻證稱：手機號碼0000000000是簡美鳳女兒許嘉惠的
    電話，伊打電話是要找許嘉惠，偵訊時說要向簡美鳳買毒品
    ，是因為女警接聽電話假裝的，伊以為她要賣海洛因，伊就
    跟她講說伊要買，伊沒有聽過簡美鳳有在賣海洛因，當天第
    一次要跟簡美鳳買，本來要買1 千元等情（見訴字卷第37頁
    至第40頁反面），是證人黃晉毅對於撥打門號0000000000號
    行動電話係欲向被告購買海洛因，抑或是找被告之女兒許嘉
    惠；及係欲向被告購買1 千元之海洛因或是2 千元之海洛因
    各節，於警詢及本院審理中之證述，顯有前後不符之情形。
    本院衡以證人黃晉毅於警詢時事出突然，相較於在本院審理
    時已經預見所應證述之事項有所不同，應較不具計劃性、動
    機性或感情性等變異因素，亦無暇衡量計較利害關係。況證
    人黃晉毅於99年9 月3 日因骨髓炎保外就醫，有臺灣高等法
    院在監在押全國紀錄表1 份、本院電話紀錄查詢表2 張在卷
    可參（見訴字卷第16頁、第26頁至第27頁）；而證人黃晉毅
    於本院審理時，對於先前99年8 月30日是否曾向被告購買過
    1 次海洛因證述前後矛盾，並稱零售就是有在賣，不知道她
    有在賣，那天是去找被告的女兒等語（見訴字卷第40頁），
    其證述內容不一貫；被告於聽取證人黃晉毅之證述後，表示
    證人黃晉毅所述聽起來怪怪的等語；檢察官亦表示證人黃晉
    毅精神狀態不佳，從外觀看來應處於生病狀態等情（見訴字
    卷第40頁反面、第52頁），堪認證人黃晉毅於本院審理時，
    因精神狀況欠佳，導致證述內容有前、後明顯矛盾之情形；
    又證人黃晉毅於偵、審程序中，亦未曾提出警方有不當取供
    之情形，且警方採一問一答之方式製作筆錄，證人黃晉毅並
    曾表示不想連累家人，怕遭受傷害，不想出庭指認，希望能
    以證人身分出面等情，足徵於證人黃晉毅於警詢時之筆錄，
    應較無受外力而影響其任意性陳述之情形。故證人黃晉毅於
    警詢時之陳述，存在具有較可信之特別情況，亦為證明犯罪
    事實存在所必要，本院認符合刑事訴訟法第159 條之2 之情
    形，應有證據能力。
二、證人鄭錫銘、蕭乃銘於警詢中所為之供述，係屬被告以外之
    人於審判外之陳述，為傳聞證據，且證人鄭錫銘、蕭乃銘業
    於本院審理中到庭作證，其證述內容與先前於警詢中之供述
    並無重大歧異，亦無傳聞法則例外之適用，應認上開證人於
    警詢中之供述，無證據能力。
三、按被告以外之人於偵查中向檢察官所為陳述，除顯有不可信
    之情況者外，得為證據，刑事訴訟法第159 條之1 第2 項定
    有明文。本件證人黃晉毅、鄭錫銘、蕭乃銘於檢察官偵查中
    所為業經具結之陳述，被告或辯護人未曾提及檢察官在偵查
    時有不法取供之情形，亦未釋明上開證人之供述有顯不可信
    之情況。本院審酌證人黃晉毅、鄭錫銘、蕭乃銘於偵查中作
    證時，有全程錄影等外部附隨之環境或條件，即其當時陳述
    時之偵查筆錄製作之原因、過程及其功能等加以觀察其信用
    性，並無顯不可信之情況（最高法院96年台上字第3070、55
    59號判決參照），且其後於審判中並經被告進行詰問，亦給
    予被告對質之機會，應認具有證據能力。
四、次按被告以外之人於審判外之言詞或書面陳述，除法律有規
    定者外，不得作為證據，刑事訴訟法第159 條第1 項定有明
    文。又法院或檢察官得囑託醫院、學校或其他相當之機關、
    團體為鑑定，或審查他人之鑑定，並準用第203 條至第206
    之1 之規定，刑事訴訟法第208 條第1 項亦有明文。故經法
    院、檢察官囑託相當之機關為鑑定後，經鑑定人以書面報告
    其鑑定之結果者，即屬刑事訴訟法第159 條第1 項所謂之「
    法律有規定者」，不受該條項規定「不得作為證據」之限制
    。又檢察官因實務現實需求，就特定案件類型認當然有鑑定
    之必要者，基於檢察一體原則，得由該管檢察長概括選任鑑
    定機關，是司法警察等偵查輔助人員於案件未移送檢察官偵
    辦前之調查犯罪階段，依據檢察長之概括授權，先行將證物
    送請檢察機關預先核定之專責鑑定人或鑑定機關實施鑑定，
    該鑑定人或鑑定機關亦應視同受承辦檢察官所選任或囑託而
    執行鑑定業務，其等出具之書面鑑定報告，亦應屬刑事訴訟
    法第206 條所定之傳聞例外，具有證據能力。查本案卷附之
    法務部調查局98年10月8日調科壹字第09823026730號濫用藥
    物實驗室鑑定書及法務部調查局99年7月12日調科壹字第099
    23015570號濫用藥物實驗室鑑定書、高雄市立凱旋醫院濫用
    藥物成品檢驗鑑定書1份（見偵一卷第20頁、偵四卷第32頁
    臺灣高雄地方法院檢察署99年度偵字第20439號卷節錄影本
    第4頁），為法務部調查局、高雄市立凱旋醫院依檢察機關
    概括授權囑託，執行鑑定職務所出具之書面鑑定報告，是依
    上開所述，前揭書面報告，依刑事訴訟法第159條第1項及同
    法第208條第1項準用同法第206條第1項之規定，均為傳聞法
    則之例外，得作為本案之證據。
五、另被告以外之人於審判外之陳述，雖不符刑事訴訟法第159
    條之1 至第159 條之4 之規定，而經當事人於審判程序同意
    作為證據，法院審酌該言詞陳述或書面陳述作成時之情況，
    認為適當者，亦得為證據，刑事訴訟法第159 條之5 第1 項
    定有明文。本件檢察官、被告及辯護人於本院審判程序時，
    就證人黃晉毅、鄭錫銘、蕭乃銘於警詢之陳述外，本判決所
    引用其餘審判外之言詞或書面陳述，均明示同意有證據能力
    ，本院審酌該具有傳聞證據性質之證據，其取得過程並無瑕
    疵，與待證事實具有關聯性，證明力非明顯過低，以之作為
    證據係屬適當，認俱得為證據。
貳、認定犯罪事實所憑之證據及理由：
一、訊據被告簡美鳳矢口否認前揭犯行，辯稱：向綽號「黑狗」
    、「阿塗」購買的海洛因是伊自己要施用，沒有欲伺機販賣
    予他人牟利，伊是以捲煙施用，所以都捲好，1次1支，伊吃
    的很薄，都要加糖，所以要用磅秤，不然不知道怎麼加；蕭
    乃銘於99年5月19日有跟伊要海洛因沒錯，因為下雨，蕭乃
    銘2、3天沒有工作，伊是不想給蕭乃銘，後來晚上又打電話
    來，伊就說，不然你過來拿一點；99年6月8日那次，伊沒有
    跟蕭乃銘拿錢，都是請他云云。辯護人亦為被告辯稱：蕭乃
    銘於99年5月19日、99年6月8日均遭警方查獲持有毒品海洛
    因1包，為供出毒品來源可獲減刑，利己不利於被告之供述
    ，其證據力顯然薄弱等語。
二、經查：被告持有門號0000000000、0000000000號行動電話，
    並曾分別於前揭時、地，以2萬4千元向綽號「黑狗」購買粉
    狀海洛因，及以6萬5千元向綽號「阿塗」購買塊狀海洛因而
    持有；復為警分別於98年9月2日17時35分許及99年6月8日17
    時30分許，在高雄市○○區○○街22號被告住處扣得前揭扣
    案物，而扣案之海洛因皆為被告所有，經檢驗後確含有第一
    級毒品海洛因成分之事實，除據被告於偵、審中之供述外，
    另有臺南縣警察局善化分局偵查隊搜索扣押筆錄、臺南縣警
    察局善化分局扣押物品目錄表、高雄市政府警察局楠梓分局
    搜索扣押筆錄、高雄市政府警察局楠梓分局扣押物品目錄表
    、98年9月2日查扣之扣案物照片6張、99年6月9日查扣之扣
    案物照片13張、法務部調查局98年10月8日調科壹字第09823
    026730號濫用藥物實驗室鑑定書及法務部調查局99年7月12
    日調科壹字第09923015570號濫用藥物實驗室鑑定書各1份在
    卷可稽（見警一卷第33頁至第38頁、第58頁至第60頁；警二
    卷第33頁至第37頁、第39頁至第45頁；偵一卷第20頁；偵四
    卷第32頁），堪予認定為真實。
三、被告以前詞置辯，故本案有疑義，應與審究者，厥為：(一)、
    被告向綽號「黑狗」、「阿塗」之男子購入海洛因時，係基
    於自己施用海洛因之意思購入，嗣後始生意圖販賣而持有第
    一級毒品之犯意？係或自始即基於販賣海洛因以營利之意思
    購入？(二)、被告有無於99年5 月19日，在高雄市○○區○○
    街22號住處，販賣海洛因與蕭乃銘？(三)、被告有無於99年6
    月8 日，在高雄市○○區○○街22號住處，販賣海洛因與蕭
    乃銘？本院說明得心證之理由如下：
(一)、被告向綽號「黑狗」、「阿塗」之男子購入海洛因時，係基
    於自己施用海洛因之意思購入，嗣後始生意圖販賣而持有第
    一級毒品之犯意？係或自始即基於販賣海洛因以營利之意思
    購入？
 1、被告於警詢、偵訊及本院審理時，皆稱：伊有施用海洛因等
    語；佐以被告自83年起，即有違反肅清煙毒條例之紀錄，嗣
    後亦有多次違反毒品危害防制條例之前科，有臺灣高等法院
    被告前案紀錄表1份附卷可稽（見訴字卷第5頁至第9頁），
    足認被告有施用海洛因之習性；又警方於98年9月2日17時35
    分許，至高雄市○○區○○街22號被告住處搜索，經被告同
    意，於翌日即98年9月3日上午1時5分，曾對被告採集尿液檢
    體，經檢驗後，發覺被告尿液呈現可待因、嗎啡陽性反應，
    經檢察官提起公訴，由本院以99年度審訴緝字第62號判處被
    告施用第一、二級毒品，應執行有期徒刑1 年1 月等事實，
    有被告98年9 月3 日警詢筆錄、臺南縣警察局善化分局偵辦
    「毒品危害防制條例」案犯嫌尿液送驗編號暨年籍對照表、
    長榮大學確認報告、本院前揭判決各1 份附卷可憑（見警一
    卷第9 頁、偵一卷第18頁至第19頁），是以被告於98年9 月
    2 日警方查緝前，確有施用海洛因之行為。再參以查無其他
    積極證據足資證明被告於98年9 月2 日前，向綽號「黑狗」
    、「阿塗」購入海洛因之時，即有販賣營利之意圖，故應認
    被告於98年9 月2 日前，向綽號「黑狗」、「阿塗」購入海
    洛因之際，僅能證明係欲供己施用，嗣依後述之理由，始另
    萌生販賣毒品海洛因營利之意圖。
 2、再觀之臺南縣警察局善化分局警員於98年9月2日，在高雄市
    ○○區○○街22號被告住處查獲之扣案物照片及臺南縣警察
    局善化分局扣押物品目錄表（見警一卷第36頁至第38頁；第
    58頁至第60頁），可知扣押物品編號1至4塊狀海洛因在鐵盒
    內起獲；編號5至編號8粉狀海洛因在零錢包內起獲，而編號
    1至8皆以夾鏈袋裝盛海洛因，比較特別的是編號8之夾鏈袋
    內，有4支吸管，吸管內各套入已捲成圓桶狀，含有粉狀海
    洛因之夾鏈袋。衡理，被告若係單純供己施用，實不必大費
    周章，將夾鏈袋捲成圓桶狀，再套入吸管內，如此不但包裝
    繁複，施用時更需從吸管內取出，徒增困擾；更何況，海洛
    因施用者，無將購入之海洛因再分裝之必要，因為分裝成愈
    多小夾鍊袋，海洛因會黏沾於每個夾鍊袋，而產生愈多海洛
    因之耗損量，施用海洛因者莫不珍惜使用購入之海洛因，以
    減少支出。是以被告將海洛因分裝，特別是將編號8 之4只
    夾鏈袋捲成圓桶狀，套入吸管時，其欲販售牟利之目的，已
    昭然若揭，故其於該時間變更原本購入施用海洛因之犯意為
    意圖販賣而持有海洛因之犯意，應足認定。
 3、又證人黃晉毅於偵查中，具結證稱：伊用0000000000打電話
    給簡美鳳0000000000聯絡購買海洛因之事，98年9月2日17時
    40分許，伊有打電話跟簡美鳳說要過去，但對方是1個女子
    接的，她說好你過來，伊以為是簡美鳳，約通完電話後10分
    鐘，伊就到簡美鳳的住處，伊進去之後就被警察抓起來；98
    年9月2日打電話給簡美鳳的目的，是想跟她買海洛因，但當
    天沒有買成，因為都是警察等語（見偵一卷第39頁），核予
    證人黃晉毅於警詢時所證述之情節亦相符；另證人鄭錫銘於
    偵查中亦結證稱：98年9月2日伊前往簡美鳳的住處，是去買
    海洛因，後來沒有買成，被警方抓起來，伊在警詢筆錄說沒
    有向簡美鳳買海洛因，是因為沒有買成，所以要伊說簡美鳳
    賣海洛因給伊，也覺得怪怪的，但伊去的目的確實是要向簡
    美鳳買海洛因等情（見偵一卷第28頁、第48頁）。參以證人
    黃晉毅、鄭錫銘於98年9月2日為警發覺欲向被告購買海洛因
    後，同意警方採尿，送驗後亦均呈現嗎啡陽性反應，復經臺
    灣高雄地方法院檢察署檢察官提起公訴，並由本院分別以98
    年度審簡字第6621號及98年度審訴字第4942號判決確定等節
    ，有臺南縣警察局善化分局偵辦「毒品危害防制條例」案犯
    嫌尿液送驗編號暨年籍對照表、臺灣高雄地方法院檢察署檢
    察官98年度毒偵字第6211號、98年度毒偵字第6073號起訴書
    、本院前揭判決各1份附卷可憑，足認證人黃晉毅、鄭錫銘
    確有施用海洛因之習性，渠等實無故意誣陷被告，而導致為
    警採尿並受刑事訴追之必要，是以渠等證述至被告住處，欲
    向被告購買海洛因乙情，應堪採信，被告有意圖販賣第一級
    毒品海洛因而持有之行為，亦甚灼然。
 4、至證人黃晉毅於本院審理時證稱：手機號碼0000000000是簡
    美鳳女兒許嘉惠的電話，伊打電話是要找許嘉惠，偵訊時說
    要向簡美鳳買毒品，是因為女警接聽電話假裝的，伊以為她
    要賣海洛因，伊就跟她講說伊要買，伊沒有聽過簡美鳳有在
    賣海洛因，當天第一次要跟簡美鳳買，本來要買1千元，99
    年8月30日曾向被告購買過1次海洛因，零售就是有在賣，不
    知道她有在賣云云。可知證人黃晉毅於本院審理時之證述內
    容前後矛盾，佐以證人黃晉毅於本院審理時，適逢其罹患骨
    髓炎保外就醫期間，有臺灣高等法院在監在押全國紀錄表1
    份、本院電話紀錄查詢表2 張在卷可參（見訴字卷第16頁、
    第26頁至第27頁），顯見證人黃晉毅於本院審理時，身體狀
    況不佳，導致其證述內容前後矛盾，尚難採信。而證人鄭錫
    銘於本院審理時，改稱：伊於98年9 月2 日去簡美鳳家是要
    找程淑玲討債，當時因為程淑玲沒有錢，簡美鳳要用海洛因
    給伊抵債，但還沒有抵，就被警察抓，伊不知道簡美鳳有在
    賣海洛因云云。因證人鄭錫銘於本院之證述與偵查中之證述
    內容有異，審判長遂提示偵訊筆錄並告以要旨後，證人鄭錫
    銘沈默未答，嗣審判長問證人鄭錫銘是否不方便證述？證人
    鄭錫銘稱：不方便回答等語，有本院100 年3 月16日審判筆
    錄1 份附卷可參（見訴字卷第43頁反面），足認證人鄭錫銘
    因被告在庭而多所顧忌，其於本院審理時所為上開之證述，
    應為飾詞迴護被告之語，不足採信。
 5、綜上，由被告將海洛因分裝，並將夾鏈袋捲成圓桶狀，套入
    吸管之表徵，已足顯其欲販售牟利之目的，是以被告意圖販
    賣而持有扣案第一級毒品之犯行，堪以認定，應予依法論科
    。
(二)、被告有無於99年5月19日，在高雄市○○區○○街22號住處，
    販賣海洛因與蕭乃銘？
 1、證人蕭乃銘於本院審理時，具結證稱：伊於99年5、6月間有
    施用海洛因，是向簡美鳳購買海洛因，每次5百元，都在簡
    美鳳位於錦富街22號住處買的，99年5月19日下午6時，有向
    簡美鳳買過1次海洛因等語（見訴字卷第44頁至第47頁）；
    又證人蕭乃銘於偵查中，亦結證稱：扣案的海洛因是跟姐仔
    買的，99年5月19日下午6點多，在錦富街22號的時候，跟姐
    仔買500元海洛因，伊有先用伊的0000000000撥打姐仔00000
    00000，經過幾分鐘之後，伊就到錦富街22號，把500元交給
    姐仔，姐仔再透過鐵門縫隙把海洛因交給伊，伊透過縫隙有
    看到姐仔的臉，這次跟姐仔購買的海洛因還沒有施用就被查
    獲，指認紀錄表編號3就是伊所說的姐仔等語（見偵二卷第1
    8頁），佐以卷附之高雄市政府警察局楠梓分局指認犯罪嫌
    疑人紀錄表（見偵二卷第11頁），堪認證人蕭乃銘於偵查中
    所言，與本院審理時相符。
 2、另調取被告持有之門號0000000000號行動電話於99年5月19
    日之通聯紀錄，發覺門號0000000000號於同日18時26分26秒
    曾與被告持有之門號0000000000號聯繫，有通聯紀錄1份在
    卷可佐（見訴字卷第34頁反面）；與警方於99年5月19日查
    獲證人蕭乃銘時，扣得證人蕭乃銘持有門號0000000000號行
    動電話內最近10通之撥出電話紀錄相符，有高雄市政府警察
    局前鎮分局偵查隊毒品案件嫌犯通聯紀錄表1份可憑（見偵
    二卷第34頁），足認證人蕭乃銘前稱99年5月19日下午6點多
    ，跟被告買海洛因前，曾以電話與被告聯繫等情應屬真實。
 3、又證人蕭乃銘於99年5月19日下午6時50分許，在高雄市鳳山
    區○○○街119巷內，為警在其騎乘之機車腳踏板處查扣第
    一級毒品海洛因1包，經送驗後確含有海洛因成分等情，有
    高雄市政府警察局楠梓分局搜索扣押筆錄、扣押物品目錄表
    、扣押物照片5 張、高雄市立凱旋醫院濫用藥物成品檢驗鑑
    定書1 份在卷可憑（見高市警楠分偵字第09900 號嫌疑人蕭
    乃銘之警卷節錄影本、臺灣高雄地方法院檢察署99年度偵字
    第20439 號卷節錄影本）；參以被告於本院審理時，亦自承
    有轉讓海洛因與證人蕭乃銘等語，是以被告於99年5 月19日
    下午6 點許，確有交付海洛因1 包與證人蕭乃銘乙情，亦堪
    認定。
 4、業如前述，被告本身有施用海洛因之習性；另被告之夫許立
    夫、被告之女許嘉惠亦皆曾施用海洛因等情，已據許立夫、
    許嘉惠於警詢中證述屬實，有許立夫、許嘉惠之警詢筆錄各
    1份在卷可稽（見警二卷第22頁至第31頁），核予許立夫、
    許嘉惠之臺灣高等法院被告前案紀錄表相符，是以被告家內
    至少3人有施用海洛因之習性。衡情，海洛因市價不斐，一
    般小康之家若有1人罹有施用海洛因之毒癮時，經濟將陷於
    抓襟見肘之窘境。何況，被告家內至少3人有施用海洛因，
    被告豈有餘力，再無償轉讓高價之海洛因與證人蕭乃銘施用
    ？是以被告辯稱伊沒有跟蕭乃銘拿錢，都是請蕭乃銘云云，
    已啟人疑竇。
 5、再者，從警方於98年9月2日及99年6月8日，2次在高雄市○
    ○區○○街22號被告住處，所查扣之海洛因，皆有將粉狀海
    洛因之夾鏈袋，捲成圓桶狀塞入吸管內情形，有扣案物照片
    附卷可資比對（見警一卷第58頁至第60頁、警二卷第42頁至
    第44頁），如前所述，顯見被告持有海洛因，除供自己施用
    外，亦有販賣海洛因營利之意圖，是以被告辯稱無償轉讓與
    證人蕭乃銘海洛因，為事後卸責之詞，尚難採信。
 6、綜上，有通聯紀錄、由證人蕭乃銘處查扣之毒品海洛因可以
    佐證證人蕭乃銘之證述；況且被告亦為無償轉讓海洛因與證
    人蕭乃銘之不利於己供述，是以被告於99年5 月19日，在高
    雄市○○區○○街22號住處，確有交付海洛因1 包與蕭乃銘
    乙情，應屬非虛；另從被告之經濟能力、曾於被告住處扣得
    之毒品外觀，可知被告辯稱無償轉讓與證人蕭乃銘海洛因，
    為卸責之詞。故被告於前揭時、地，以500 元販賣海洛因1
    包與蕭乃銘之事實，亦堪認定。
(三)、被告有無於99年6月8日，在高雄市○○區○○街22號住處，
    販賣海洛因與蕭乃銘？
 1、證人蕭乃銘於本院審理時，除為上述之結證外，另證稱：於
    99年6 月8 日被警察查獲時，說6 月8 日下午6 時20分跟1
    個叫「姐仔」即被告簡美鳳購買毒品是實在的，6 月8 日當
    天之所以沒有用行動電話打給簡美鳳，是因為電話被查扣，
    所以才用公共電話打等語（見訴字卷第46頁）。而證人蕭乃
    銘於偵查中，亦結證稱：99年6 月8 日18時20分，在高雄市
    ○○區○○路80巷8 號被警查獲海洛因1 包，毒品是向姐仔
    購買，是在8 日下午6 點多，在高雄市○○區○○街22號1
    樓以500 元，向姐仔購買海洛因1 包，就是警察查獲的海洛
    因，伊用公用電話撥姐仔0000000000的電話，隔5 到10分鐘
    之後，伊再去高雄市○○區○○街22號1 樓，伊去時，姐仔
    透過鐵門欄杆的縫隙拿毒品給伊，伊再將500 從鐵門縫隙給
    姐仔，姐仔是簡美鳳等語（見偵四卷第42頁），堪認證人蕭
    乃銘對於99年6 月8 日下午6 時20分前，以5 百元向被告購
    買海洛因1 包之事實，歷經偵訊及本院審理，皆為內容相符
    之證述。
 2、而證人蕭乃銘於99年6月8日下午6時20分許，在高雄市○○
    區○○路80巷8號前，為警在其騎乘之機車前，查扣證人蕭
    乃銘所丟棄之第一級毒品海洛因1包，經送驗後確含有海洛
    因成分等情，有扣押物照片2 張、臺灣高雄地方法院檢察署
    檢察官99年度偵字第23262 號起訴書1 份附卷可證（見警二
    卷第45頁、偵四卷第48頁）；且被告於本院審理時，不諱言
    有轉讓海洛因與證人蕭乃銘等語，是以被告於99年6 月8 日
    下午6 點20分許，確有交付海洛因1 包與證人蕭乃銘乙情，
    亦堪認定。
 3、觀之此次被告交付與證人蕭乃銘之海洛因，係將粉狀海洛因
    之夾鏈袋，捲成圓桶狀塞入紫色吸管內；與同日即99年6月8
    日21時30分許，為警在高雄市○○區○○街22號簡美鳳住處
    搜索，當場扣得以紫色吸管包裹海洛因之外表一樣，有照片
    8 張附卷可資比對（由被告住處扣得之海洛因照片，見警二
    卷第39頁、第42頁至第44頁；由證人蕭乃銘處扣得之海洛因
    照片，見警二卷第45頁）；況且，同日從被告身上亦起獲單
    純以夾鏈袋包裝之海洛因1 包，有高雄市政府警察局楠梓分
    局扣押物品目錄表、扣案物照片可憑（見警二卷第36頁、第
    39頁），倘若被告是無償轉讓海洛因與證人蕭乃銘，為何要
    交付如此繁複包裝之海洛因？被告大可將單純以夾鏈袋包裝
    之海洛因交與證人蕭乃銘即可，復參諸被告前述之經濟情況
    ，堪認被告辯稱是無償轉讓海洛因與證人蕭乃銘云云，不足
    採信。
 4、綜上，由證人蕭乃銘處扣得之海洛因與從被告住處扣得之海
    洛因有相同以紫色吸管包裹之外觀，足認證人蕭乃銘之證述
    較可採。況且被告亦為無償轉讓海洛因與證人蕭乃銘之不利
    於己供述，是以被告於99年6 月8 日，在高雄市○○區○○
    街22號住處，確有交付海洛因1 包與蕭乃銘乙情，尚非虛妄
    ；另從被告之經濟能力、在被告住處扣得之毒品，以紫色吸
    管繁複包裹之外觀，可知被告辯稱無償轉讓與證人蕭乃銘海
    洛因，尚難採信。故被告於前揭時、地，以500 元販賣海洛
    因1 包與蕭乃銘之事實，洵堪認定。
四、至辯護人另為被告辯稱：蕭乃銘係遭警方查獲施用毒品者，
    供出毒品來源可獲得減刑之利益，因此蕭乃銘之證述是否可
    信即有疑問等語。惟查，證人蕭乃銘於99年5 月19日及99年
    6 月9 日為警查獲後，即皆供稱所施用之海洛因係向被告購
    買，並於99年5 月19日當日檢察官訊問時，具結後仍為相同
    之證述；且證人蕭乃銘前揭2 次所涉施用及持有第一級毒品
    案件，經本院以99年度審訴字2636號、99年度審訴字2993號
    審理後，都並未因其供出毒品來源因而查獲而予減輕其刑，
    蕭乃銘亦未以此為由提起上訴，有前揭判決、蕭乃銘之臺灣
    高等法院被告前案紀錄表各1 在卷足考；且其所涉施用及持
    有第一級毒品案件，縱經法院審理後認定其符合供出毒品來
    源因而破獲之條件而予以減刑，所獲得之減刑利益，與誣指
    被告販賣第一級毒品，因而涉犯最重本刑為7 年有期徒刑之
    誣告、偽證罪相較，輕重得失亦不成比例。衡諸常情，蕭乃
    銘應無可能在與被告素無恩怨之情況下，僅為配合警方辦案
    ，或為於施用或持有毒品案件邀得減刑寬典，而甘冒涉犯較
    重之誣告、偽證罪風險，一再誣指被告販賣第一級毒品。
五、末按非法販賣毒品係政府嚴予查緝之違法行為，且毒品無公
    定之價格，並可任意分裝、添加其他成份或增減其份量，而
    每次買賣之價量，亦隨時依雙方關係之深淺、當時之資力、
    需求程度及對行情之認知等因素而異其標準，非可一概而論
    ，因之販賣之獲利，除經坦承犯行，或帳冊價量均臻明確外
    ，委難察得實情，而販賣之人從價差或量差中牟利方式雖異
    ，惟其圖利之非法販賣行為則均相同，是縱未確切查得販賣
    賺取之實際差價，但除別有事證，足認係按同一價格轉讓，
    確未牟利之情形外，尚難執此認非法販賣之事證有所不足，
    致知過坦承者難辭重典，飾詞否認者反得逞僥倖，而失情理
    之平；且毒品價格昂貴，取得不易，苟無利可圖，應無甘冒
    被查緝法辦之危險而平白為轉讓毒品之可能，是以縱被告販
    入與售出價格相同，亦應有加以稀釋，而從中賺取數量差價
    牟利之意圖及事實，應屬符合論理法則且不違背社會通常經
    驗之合理判斷。準此，被告於前揭時間、地點意圖販賣而持
    有海洛因；或販賣海洛因與蕭乃銘2 次，皆有販賣毒品圖利
    之意圖，亦堪認定。
六、綜上各節，被告上開所辯，無非為卸責之詞，不足採信。故
    本件事證已臻明確，被告前揭犯行，堪以認定，應予依法論
    科。
參、論罪科刑：
一、論罪部分：
(一)、按海洛因為毒品危害防制條例第2條第2項第1款所稱之第一
    級毒品。又按販賣毒品行為，雖不以販入之後復行賣出為要
    件，祗要以營利為目的，將毒品販入，其犯罪即為完成；然
    如非以營利售賣而販入，或因其他原因而持有，嗣起意圖利
    販售，尚未著手於賣出行為，則僅能成立意圖販賣而持有毒
    品之罪（最高法院92年台上字1275號判決意旨參照）。是行
    為人若基於販賣營利以外之原因而持有毒品，其後始起意營
    利販賣者，雖不構成販賣毒品罪，然仍應成立意圖販賣而持
    有毒品罪。
(二)、核被告簡美鳳前揭事實二部分所為，係違反毒品危害防制條
    例第5條第1項之意圖販賣而持有第一級毒品罪。另被告前揭
    事實三2次販賣第一級毒品海洛因與蕭乃銘部分所為，皆係
    違反毒品危害防制條例第4條第1項之販賣第一級毒品罪。其
    2次持有第一級毒品之低度行為，分別為意圖販賣而持有第
    一級毒品罪及販賣第一級毒品罪之高度行為所吸收，不另論
    罪。又被告前揭事實二部分，尚無證據證明被告曾將第一級
    毒品海洛因賣出，亦無從證明被告係基於營利之意思，購入
    第一級毒品海洛因，已如前述，是起訴意旨認被告係違反毒
    品危害防制條例第4 條第1 項之販賣第一級毒品罪嫌，尚有
    未洽，惟其基本事實同一，爰變更起訴法條（最高法院98年
    台上字2801號判決意旨參照）。又被告所犯前揭1 次意圖販
    賣而持有第一級毒品罪及2 次販賣第一級毒品罪，均為犯意
    各別、行為互殊，均應予分論併罰。另被告有如事實欄所載
    之前科，有臺灣高等法院被告前案紀錄表附卷可按，其於受
    有期徒刑執行完畢後，5 年以內故意再犯本件有期徒刑以上
    之罪，為累犯，應依刑法第47條第1 項規定，加重其刑。另
    同為販賣第一級毒品之人，其原因、動機不一，犯罪情節未
    必盡同，或有大盤毒梟者，亦有中、小盤之分，甚或僅止於
    吸毒者同儕間為求互通有無之有償轉讓者亦有之，其販賣行
    為所造成危害社會之程度自屬有異，法律科處此類犯罪所設
    之法定最低本刑卻同為無期徒刑，不可謂為不重。經查，本
    件被告販賣第一級毒品之犯行僅有2 次，且每次販賣毒品之
    數量及所得為5 百元，販售對象亦限於蕭乃銘，犯罪情節難
    與大盤或中盤毒梟者相提併論，即令處以最低刑度即無期徒
    刑而禁錮終身，仍有致情法失平之處，誠屬情輕法重，難謂
    符合刑罰之相當性，故被告2 次販賣第一級毒品與蕭乃銘部
    分，分別依刑法第59條規定減輕其刑，並與上開加重部分，
    依刑法第71條第1 項規定，先加後減之。
二、科刑部分：
    本院審酌被告身染施用毒品之惡習，明知施用毒品足以戕害
    他人之身心健康，更易助長其他犯罪行為之發生，竟為謀不
    法利益，而於98年9 月2 日向「黑狗」、「阿塗」購入海洛
    因後，確萌生販賣予他人施用之意圖，加以分裝，欲助長毒
    品氾濫，侵蝕國家勞動生產力，行為實屬不該；被告為警查
    獲上情後，仍不知檢討，嗣於99年5 月19日、99年6 月8 日
    ，明知蕭乃銘沒有工作，竟仍販賣海洛因與蕭乃銘，無異要
    蕭乃銘鋌而走險，對社會影響層面至深，益見被告之行為惡
    性匪淺，應予非難。又被告於98年9 月2 日為警查獲後，於
    檢察官偵查期間竟逃匿，徒增檢、警查緝之困難，復顯見被
    告不願面對刑事制裁，企圖逃避之主觀心態；另被告於警詢
    、偵訊及本院審理時，皆否認犯行，於警詢時，曾稱：99年
    6 月8 日沒有看見蕭乃銘來云云，至於本院審理時，與蕭乃
    銘對質後，始該稱：是轉讓海洛因與蕭乃銘，沒有跟蕭乃銘
    收錢云云，犯後並無悔意，惟念其為未曾受過正規教育、無
    業、已婚、家庭經濟狀況為勉持等生活狀態（見警二卷第1
    頁）；並參酌其意圖販賣而持有之海洛因為11包，而其2次
    販毒所得之利益各為500 元、各次販售毒品數量均為1 包之
    犯罪動機及目的等一切情狀，分別量處如主文所示之宣告刑
    。末按，數罪定其應執行刑時，除應就各別刑罰規範之目的
    、輕重罪間體系之平衡、整體犯罪非難評價、各行為彼此間
    之偶發性、與被告前科之關聯性、各行為所侵害法益之專屬
    性或同一性、數罪對法益侵害之加重效應、罪數所反映之被
    告人格特性與犯罪傾向、社會對特定犯罪例如一再殺人或販
    毒行為處罰之期待等，為綜合判斷外，尤須參酌上開實現刑
    罰公平性，以杜絕僥倖、減少犯罪之立法意旨，為妥適之裁
    量（最高法院97年度臺上字第2017號判決）。本院審酌被告
    所犯上開犯行，意圖販賣而持有之海洛因為11包；另販賣之
    對象僅有前揭所述之蕭乃銘，且販賣海洛因與蕭乃銘犯罪時
    間均在99年5 月、6 月間，對法益侵害之加重效應不大，販
    毒牟取不法利益亦僅合計1 千元，不僅獲利不多，販賣數量
    、模式、次數等整體犯罪之非難評價，亦難與中、大盤毒梟
    者相提併論，爰綜合上開各情判斷，定其應執行之刑如主文
    所示，應較妥適。
三、沒收部分：
(一)、應予沒收部分：
 1、扣案如附表一編號1 至8 白色粉末共11包（驗後合計淨重12
    .44 公克、純度72.56 ﹪、純質淨重9.03公克、空包裝總重
    3.74公克），及扣案如附表二編號1 至3 、8 白色粉末共9
    包（附表二編號1 至3 ，驗後合計淨重0.36公克、空包裝總
    重2.0 公克；附表二編號8 ，驗後淨重0.87公克、空包裝總
    重0.45公克），經送法務部調查局鑑驗，均含第一級毒品海
    洛因成分等情，有該局98年10月8 日調科壹字第0982302673
    0 號濫用藥物實驗室鑑定書及法務部調查局99年7 月12日調
    科壹字第09923015570 號濫用藥物實驗室鑑定書（見偵一卷
    第20頁、偵四卷第32頁）附卷可稽，應屬違禁物無訛，爰依
    毒品危害防制條例第18條第1 項前段規定，不問是否屬被告
    所有，均予宣告沒收銷燬之。至上開第一級毒品海洛因之包
    裝袋20只，因原係供包裝上開毒品之用，縱於檢測時將上開
    毒品取出，仍有微量毒品沾附其上無法析離，是仍應與上開
    毒品一併諭知沒收銷燬之。又扣案第一級毒品海洛因送鑑定
    耗損部分，既因鑑定而為滅失，自無庸宣告沒收銷燬。
 2、扣案如附表一編號17尚未使用之夾鏈袋1 包、附表二編號5
    尚未使用之夾鏈袋2 包、附表二編號7 尚未使用之分裝海洛
    因吸管1 瓶、附表二編號8 尚未使用之分裝海洛因吸管1 包
    附表二編號11葡萄糖1 瓶，皆為被告所有，業據被告供承在
    卷（警一卷第4 頁、警二卷第7 頁至第8 頁），且係被告預
    備分裝毒品所用之物，爰依刑法第38條第1 項第2 款規定宣
    告沒收。
 3、扣案如附表一編號9 分裝用吸管2 支、附表一編號16分裝吸
    管3 支、附表二編號6 電子磅秤1 台、附表二編號13分裝用
    吸管4 支，均係被告所有（警一卷第4 頁、警二卷第7 頁至
    第8 頁），並供分裝、稀釋毒品所用之物，自應依毒品危害
    防制條例第19條第1 項前段規定宣告沒收。
 4、另扣案如附表二編號16之行動電話（N0KIA 廠牌、序號：00
    000000000000）1 支、附表二編號17之SIM 卡1 張（門號：
    0000000000號），被告供稱為其所有（警二卷第8 頁），且
    被告係利用行動電話及門號與蕭乃銘聯絡並販賣毒品，係供
    本件犯罪所用之物，應依毒品危害防制條例第19條第1 項規
    定沒收之。
 5、末按以營利為目的販入毒品，經多次販賣後，持有剩餘毒品
    被查獲，其各次販賣毒品行為，固應併合處罰，惟該持有剩
    餘毒品之低度行為，應僅為最後一次販賣毒品之高度行為所
    吸收，不另論罪，是就該查獲之剩餘毒品，自只能於最後一
    次販賣毒品罪宣告沒收銷燬，不得於各次販賣毒品罪均一併
    宣告（最高法院98年度臺上字第1063號判決意旨可資參照）
    。查本件被告販賣海洛因與蕭乃銘，而經扣案如附表二編號
    1 至3 、8 之海洛因共9 包，依前揭意旨，僅於被告第2 次
    販賣海洛因與蕭乃銘之主文項下及定應執行刑項下宣告沒收
    銷燬之；至附表二編號5 、6 、7 、7 、11、13所示之物暨
    附表二編號16、17所示之行動電話1 支及SIM 卡1 張（N0KI
    A 廠牌、序號：00000000000000號；門號0000000000號），
    因不在前揭意旨範圍內，故仍於各次販賣毒品罪項下及定執
    行刑項下宣告沒收之。
(二)、未予沒收部分：
 1、扣案如附表一編號10至13之第二級毒品甲基安非他命4 包、
    附表一編號15玻璃球吸食器5 只、附表二編號4 海洛因殘渣
    袋1 只、附表二編號10大麻1 包、附表二編號12玻璃球吸食
    器3 支部分，均與被告本件意圖販賣而持有第一級毒品或販
    賣第一級毒品犯行無關，爰均不予宣告沒收（與被告簡美鳳
    施用第一級毒品、第二級毒品或持有第二級毒品之犯行有關
    ，詳附表一、附表二所述）。
 2、另附表一編號14所示之電子磅秤1 臺，被告稱為其女兒許嘉
    惠所有（見警一卷第4 頁），即難遽認該磅秤已屬被告所有
    之物，自不為沒收之諭知。
 3、扣案如附表一編號19至22之黑色手機1支（序號：000000000
    000000）、N0KIA 黑色手機1 支（序號：000000000000000
    ）、SIM 卡2 張（門號：0000000000、0000000000號），被
    告供稱：門號：0000000000為哥哥簡海當申請，門號000000
    0000號為其女兒許嘉惠遺留在住處，伊拿來使用，不知道申
    請人為何人，不是伊所有等語（見警一卷第4 頁）。故無法
    遽認為被告所有，又無證據可認與本件被告意圖販賣而持有
    海洛因之犯行有何關聯，爰不予宣告沒收。
 4、附表一編號18扣案之現金4 萬1 千元，及附表二編號18扣案
    之現金300 元為被告簡美鳳所有，然被告否認犯行，尚無法
    證明上開款項，確係被告販賣毒品所得之財物，爰不予宣告
    沒收。
(三)、販毒所得部分：
 1、按毒品危害防制條例第19條第1 項規定，係採義務沒收主義
    ，故販賣毒品所得金錢，如能認定確係販賣毒品所得款項，
    應宣告沒收，不以當場搜獲扣押者為限，但因其並無「不問
    屬於犯人與否，沒收之」之特別規定，自仍以沒收物屬於犯
    人所有者為限，始得依該規定予以沒收。如所得財物為金錢
    而無法沒收時，應以其財產抵償之，而不發生追徵價額問題
    （最高法院93年度臺上字第1218號、第2670號、第2743號判
    決可參）。
 2、本件被告每次販賣海洛因與蕭乃銘各5 百元，2 次販毒所得
    共計1 千元，為被告販賣毒品犯罪所得之財物，雖未扣案，
    仍應依毒品危害防制條例第19條第1 項規定宣告沒收，如全
    部或一部不能沒收時，以其財產抵償之。
據上論斷，應依刑事訴訟法第299 條第1 項前段、第300 條，毒
品危害防制條例第4 條第1 項、第5 條第1 項、第18條第1 項前
段、第19條第1 項，刑法第11條、第47條第1 項、第38條第1 項
第2 款、第51條第5 款、第9款、第59條，判決如主文。
本案經檢察官賴寶合到庭執行職務。
中    華    民    國   100    年    3     月    30    日
                  刑事第十二庭  審判長法  官  黃建榮
                                      法  官  王品惠
                                      法  官  陳川傑
以上正本證明與原本無異。
如不服本判決應於收受送達後10日內向本院提出上訴書狀，並應
敘述具體理由；如未敘述上訴理由者，應於上訴期間屆滿後20日
內向本院補提理由書（均須按他造當事人之人數附繕本）「切勿
逕送上級法院」。
中    華    民    國   100    年    4     月    1     日
                                      書記官  林昭吟
附錄本判決論罪法條：
毒品危害防制條例第4條
製造、運輸、販賣第一級毒品者，處死刑或無期徒刑；處無期徒
刑者，得併科新臺幣 2 千萬元以下罰金。
製造、運輸、販賣第二級毒品者，處無期徒刑或 7 年以上有期
徒刑，得併科新臺幣 1 千萬元以下罰金。
製造、運輸、販賣第三級毒品者，處 5 年以上有期徒刑，得併
科新臺幣 7 百萬元以下罰金。
製造、運輸、販賣第四級毒品者，處 3 年以上 10 年以下有期
徒刑，得併科新臺幣 3 百萬元以下罰金。
製造、運輸、販賣專供製造或施用毒品之器具者，處 1 年以上
7 年以下有期徒刑，得併科新臺幣 1 百萬元以下罰金。
前五項之未遂犯罰之。
毒品危害防制條例第5條
意圖販賣而持有第一級毒品者，處無期徒刑或 10 年以上有期徒
刑，得併科新臺幣 7 百萬元以下罰金。
意圖販賣而持有第二級毒品者，處 5 年以上有期徒刑，得併科
新臺幣 5 百萬元以下罰金。
意圖販賣而持有第三級毒品者，處 3 年以上 10 年以下有期徒
刑，得併科新臺幣 3 百萬元以下罰金。
意圖販賣而持有第四級毒品或專供製造、施用毒品之器具者，處
 1 年以上7 年以下有期徒刑，得併科新臺幣 1 百萬元以下罰金
。
附表一：
┌───────────────────────────────────┐
│警方於98年9 月2 日17時35分許，持本院核發之搜索票至被告簡美鳳位於高雄市│
│鳳山區○○街22號住處執行搜索後扣得之物。                              │
├──┬───────┬────────────┬───────────┤
│編號│物品名稱及數量│檢驗結果/所有人         │應否沒收銷燬或沒收    │
├──┼───────┼────────────┼───────────┤
│ 1  │白色粉末1包（ │1、依據法務部調查局98年1│依毒品危害防制條例第18│
│    │毛重4.08公克）│   0月8日調科壹字第09823│條第1項前段規定沒收銷 │
├──┼───────┤   026730號濫用藥物實驗 │燬（含包裝袋11只）。  │
│ 2  │白色粉末1包（ │   室鑑定書之鑑驗結果均 │                      │
│    │毛重4.11公克）│   含第一級毒品海洛因成 │                      │
├──┼───────┤   分（驗後合計淨重12.44│                      │
│ 3  │白色粉末1包（ │   公克、純度72.56 ﹪、 │                      │
│    │毛重2.23公克）│   純質淨重9.03公克、空 │                      │
├──┼───────┤   包裝總重3.74公克）。 │                      │
│ 4  │白色粉末1包（ │2、皆為被告簡美鳳所有。 │                      │
│    │毛重2.22公克）│                        │                      │
├──┼───────┤                        │                      │
│ 5  │白色粉末1包（ │                        │                      │
│    │毛重0.95公克）│                        │                      │
├──┼───────┤                        │                      │
│ 6  │白色粉末1包（ │                        │                      │
│    │毛重0.34公克）│                        │                      │
├──┼───────┤                        │                      │
│ 7  │白色粉末1包（ │                        │                      │
│    │毛重0.30公克）│                        │                      │
├──┼───────┤                        │                      │
│ 8  │白色粉末共4包 │                        │                      │
│    │（毛重1.69公克│                        │                      │
│    │）            │                        │                      │
├──┼───────┼────────────┼───────────┤
│ 9  │分裝用吸管2支 │被告簡美鳳所有。        │被告所有供分裝、稀釋毒│
│    │              │                        │品海洛因所用之物，依毒│
│    │              │                        │品危害防制條例第19條第│
│    │              │                        │1 項前段規定宣告沒收。│
├──┼───────┼────────────┼───────────┤
│ 10 │甲基安非他命1 │被告簡美鳳所有。        │與本件犯罪無涉，不沒收│
│    │包（毛重1.01公│                        │（與被告另案施用第一級│
│    │克）          │                        │、第二級毒品之犯行有關│
├──┼───────┤                        │，業經本院以99年度審訴│
│ 11 │甲基安非他命1 │                        │緝字第62號判處被告施用│
│    │包（毛重0.47公│                        │第二級毒品，累犯，處有│
│    │克）          │                        │期徒刑5 月；又施用第一│
├──┼───────┤                        │級毒品，累犯，處有期徒│
│ 12 │甲基安非他命1 │                        │刑9 月，應執行有期徒刑│
│    │包（毛重0.44公│                        │1 年1 月確定，前揭判決│
│    │克）          │                        │並予諭知沒收左述甲基安│
├──┼───────┤                        │非他命）。            │
│ 13 │甲基安非他命1 │                        │                      │
│    │包（毛重0.27公│                        │                      │
│    │克）          │                        │                      │
├──┼───────┼────────────┼───────────┤
│ 14 │電子磅秤1台   │被告之女許嘉惠所有。    │非被告所有之物，不為沒│
│    │              │                        │收之諭知。            │
├──┼───────┼────────────┼───────────┤
│ 15 │玻璃吸食器5只 │被告簡美鳳所有。        │與本件犯罪無涉，不沒收│
│    │              │                        │（同前揭本院99年度審訴│
│    │              │                        │緝字第62號判決，判決內│
│    │              │                        │已諭知沒收左述玻璃吸食│
│    │              │                        │器5只）               │
├──┼───────┼────────────┼───────────┤
│ 16 │分裝吸管3支   │被告簡美鳳所有。        │被告所有供分裝、稀釋毒│
│    │              │                        │品海洛因所用之物，依毒│
│    │              │                        │品危害防制條例第19條第│
│    │              │                        │1 項前段規定宣告沒收。│
├──┼───────┼────────────┼───────────┤
│ 17 │夾鏈袋1包     │被告簡美鳳所有。        │被告預備分裝毒品海洛因│
│    │              │                        │所用之物，依刑法第38條│
│    │              │                        │第1 項第2款規定宣告沒 │
│    │              │                        │收。                  │
├──┼───────┼────────────┼───────────┤
│ 18 │現金新臺幣4萬1│被告簡美鳳所有          │與本件犯罪無涉，不沒收│
│    │千元          │                        │。                    │
├──┼───────┼────────────┼───────────┤
│ 19 │黑色手機1支（ │非被告簡美鳳所有        │與本件犯罪無涉，不沒收│
│    │序號：00000000│                        │。                    │
│    │0000000）     │                        │                      │
├──┼───────┼────────────┼───────────┤
│ 20 │N0KIA黑色手機1│非被告簡美鳳所有        │與本件犯罪無涉，不沒收│
│    │支（序號：3548│                        │。                    │
│    │00000000000） │                        │                      │
├──┼───────┼────────────┼───────────┤
│ 21 │SIM卡1張、門號│非被告簡美鳳所有        │與本件犯罪無涉，不沒收│
│    │：0000000000號│                        │。                    │
├──┼───────┼────────────┼───────────┤
│ 22 │SIM卡1張、門號│非被告簡美鳳所有        │與本件犯罪無涉，不沒收│
│    │：0000000000號│                        │。                    │
└──┴───────┴────────────┴───────────┘
附表二：
┌───────────────────────────────────┐
│警方於99年6月8日18時21時30分許，持本院核發之搜索票至被告簡美鳳位於高雄│
│市○○區○○街 22 號住處執行搜索後扣得之物。                          │
├──┬───────┬────────────┬───────────┤
│編號│物品名稱及數量│    檢驗結果/所有人     │應否沒收銷燬或沒收    │
├──┼───────┼────────────┼───────────┤
│ 1  │白色粉末1包（ │1、依據法務部調查局99年7│依毒品危害防制條例第18│
│    │毛重0.28公克）│   月12日調科壹字第09923│條第1項前段規定沒收銷 │
├──┼───────┤   015570號濫用藥物實驗 │燬（含包裝袋8只）。   │
│ 2  │白色粉末 1 包 │   室鑑定書之鑑驗結果均 │                      │
│    │，內含 5 根吸 │   含第一級毒品海洛因成 │                      │
│    │管，吸管內各有│   分。                 │                      │
│    │1 包白色粉末（│2、皆為被告簡美鳳所有。 │                      │
│    │毛重共 1.38 公│                        │                      │
│    │克）          │                        │                      │
├──┼───────┤                        │                      │
│ 3  │白色粉末 1 包 │                        │                      │
│    │，內含 2 根吸 │                        │                      │
│    │管，吸管內各有│                        │                      │
│    │1 包白色粉末（│                        │                      │
│    │毛重共 0.69 公│                        │                      │
│    │克）          │                        │                      │
├──┼───────┼────────────┼───────────┤
│ 4  │白色粉末殘渣袋│被告簡美鳳所有。        │與本件犯罪無涉，不沒收│
│    │1 包（無法秤重│                        │（與被告於99年6 月8 日│
│    │）            │                        │被查獲施用第一級、第二│
│    │              │                        │級毒品之犯行有關，該犯│
│    │              │                        │行業經本院以99年度審訴│
│    │              │                        │字第2971號判處被告施用│
│    │              │                        │第一級毒品，累犯，處有│
│    │              │                        │期徒刑9 月；又施用第二│
│    │              │                        │級毒品，累犯，處有期徒│
│    │              │                        │刑5 月，應執行有期徒刑│
│    │              │                        │1 年，故左揭白色粉末殘│
│    │              │                        │渣袋1 包，應為被告施用│
│    │              │                        │海洛因所剩餘之物，與本│
│    │              │                        │案無涉，應於前揭案件中│
│    │              │                        │諭知沒收）。          │
├──┼───────┼────────────┼───────────┤
│ 5  │夾鏈袋2包     │被告簡美鳳所有。        │被告預備分裝毒品所用之│
│    │              │                        │物，依刑法第38條第1 項│
│    │              │                        │第2款規定宣告沒收。   │
├──┼───────┼────────────┼───────────┤
│ 6  │電子磅秤1臺   │被告簡美鳳所有。        │被告所有供分裝、稀釋毒│
│    │              │                        │品所用之物，依毒品危害│
│    │              │                        │防制條例第19條第1項前 │
│    │              │                        │段規定宣告沒收。      │
├──┼───────┼────────────┼───────────┤
│ 7  │分裝海洛因吸管│被告簡美鳳所有。        │被告預備分裝毒品所用之│
│    │1瓶           │                        │物，依刑法第38條第1 項│
│    │              │                        │第2款規定宣告沒收。   │
├──┼───────┼────────────┼───────────┤
│ 8  │分裝海洛因吸管│被告簡美鳳所有。        │被告預備分裝毒品所用之│
│    │1包           │                        │物，依刑法第38條第1 項│
│    │              │                        │第2款規定宣告沒收。   │
├──┼───────┼────────────┼───────────┤
│ 9  │白色塊狀體 1包│1、依據法務部調查局99年7│依毒品危害防制條例第18│
│    │（毛重1.31公克│   月12日調科壹字第09923│條第1項前段規定沒收銷 │
│    │）            │   015570號濫用藥物實驗 │燬（含包裝袋1只）。   │
│    │              │   室鑑定書之鑑驗結果含 │                      │
│    │              │   第一級毒品海洛因成分 │                      │
│    │              │   。                   │                      │
│    │              │2、為被告簡美鳳所有。   │                      │
├──┼───────┼────────────┼───────────┤
│ 10 │大麻 1 包（毛 │1、依據法務部調查局99年7│與本件犯罪無涉，不沒收│
│    │重 0.58公克） │   月12日調科壹字第09923│（被告涉嫌持有第二級毒│
│    │              │   015570號濫用藥物實驗 │品部分，未經檢察官提起│
│    │              │   室鑑定書之鑑驗結果含 │公訴，另由檢察官簽分偵│
│    │              │   第二級毒品大麻成分。 │辦）。                │
│    │              │2、為被告簡美鳳所有。   │                      │
├──┼───────┼────────────┼───────────┤
│ 11 │葡萄糖 1 瓶（ │被告簡美鳳所有。        │被告預備分裝毒品所用之│
│    │毛重26公克）  │                        │物，依刑法第38條第1 項│
│    │              │                        │第2款規定宣告沒收。   │
├──┼───────┼────────────┼───────────┤
│ 12 │玻璃吸食器3支 │被告簡美鳳所有。        │與本件犯罪無涉，不沒收│
│    │              │                        │（與被告於99年6 月8 日│
│    │              │                        │被查獲施用第一級、第二│
│    │              │                        │級毒品之犯行有關，業經│
│    │              │                        │本院以前揭99年度審訴字│
│    │              │                        │第2971號判決，並諭知沒│
│    │              │                        │收玻璃吸食器3支）。   │
├──┼───────┼────────────┼───────────┤
│ 13 │分裝用吸管4支 │被告簡美鳳所有。        │被告所有供分裝、稀釋毒│
│    │              │                        │品所用之物，依毒品危害│
│    │              │                        │防制條例第19條第1項前 │
│    │              │                        │段規定宣告沒收。      │
├──┼───────┼────────────┼───────────┤
│ 14 │毛刷1支       │被告簡美鳳所有。        │與本件犯罪無涉，不沒收│
├──┼───────┼────────────┼───────────┤
│ 15 │煙草紙1包     │被告簡美鳳所有。        │與本件犯罪無涉，不沒收│
├──┼───────┼────────────┼───────────┤
│ 16 │N0KIA 手機 1支│被告簡美鳳所有。        │被告係利用行動電話及門│
│    │（序號：357662│                        │號與蕭乃銘聯絡並販賣毒│
│    │00000000）    │                        │品，係供本件犯罪所用之│
├──┼───────┤                        │物，依刑法第19條第1 項│
│ 17 │SIM 卡 1 張、 │                        │規定沒收之。          │
│    │門號：00000000│                        │                      │
│    │80號          │                        │                      │
├──┼───────┼────────────┼───────────┤
│ 18 │現金新臺幣 300│被告簡美鳳所有。        │與本件犯罪無涉，不沒收│
│    │元            │                        │。                    │
└──┴───────┴────────────┴───────────┘